臺灣新竹地方法院刑事判決
111年度訴字第300號
公  訴  人  臺灣新竹地方檢察署檢察官
被      告  施昱帆（原名施君樵）  



            林建宏



共      同
選任辯護人  劉世興律師
            黃子容律師
上列被告等因兒童及少年性剝削防制條例案件，經檢察官提起公
訴（110年度偵續一字第3號），本院判決如下：
    主  文
丁○○犯兒童及少年性剝削防制條例第45條第4項、第2項之罪，處
有期徒刑肆月，併科罰金新臺幣陸萬元，有期徒刑如易科罰金，
罰金如易服勞役，均以新臺幣壹仟元折算壹日。
丙○○無罪。
    事  實
丁○○為位於新竹市○區○○路000號地下室1樓之首席酒店（現已停
業）之店長，負責小姐之應徵面試、薪水發放等事宜，其知悉首
席酒店之消費方式，係向男客收取包廂費、酒水費及坐檯費後，
即由小姐提供坐檯陪酒或涉及色情之伴唱等服務，且明知代號34
29甲 107071（民國00年0月生，下稱甲女）之女子係未滿18歲之
少年，丁○○竟意圖營利而容留少年從事坐檯陪酒或涉及色情之伴
唱等服務之犯意，透過經紀乙○○(業經檢察官以同一事實為確定
判決效力所及，為不起訴處分)及徐志瑋（另案通緝中）媒介甲
女至首席酒店，而容留甲女於107年8月初某日起至同年10月上旬
某日止期間，在首席酒店包廂內，從事坐檯陪酒或涉及色情之伴
唱等行為，一節10分鐘新臺幣(下同)360元向客人收取後，扣除2
30至250元由經紀取得，餘則均歸首席酒店營收。
    理  由
甲、有罪部分
壹、程序部分：以下本院所引用之證據，檢察官及被告、辯護人
    均不爭執證據能力，本院審酌後亦認為適當，均應認有證據
    能力。
貳、實體部分：
一、認定犯罪事實所憑之證據及理由 
　　上開犯罪事實，業據被告丁○○於本院審理中坦承不諱（訴卷
    第147、157頁），核與證人甲女於警詢、偵查中之證述（偵
    卷一第35至36、38至40、45頁、偵卷二第64至66頁、偵續卷
    第18至19頁，偵續一卷第45至46頁）大致相符，亦與證人即
    甲女經紀人乙○○、證人即首席酒店業務經理黃美惠、謝瑞玲
    之證述（偵卷一第6至9、12至21、74至76、115、119頁、偵
    卷二第90至94頁）、證人即被告丙○○之供述（偵卷一第30頁
    、偵卷二第91至反面至92頁、偵續卷第22頁反面至23頁）得
    以相互勾稽，且有丁○○與甲女之通訊軟體LINE對話紀錄翻拍
    照片（偵續一卷第37至42頁）、甲女與黃美惠、謝瑞玲之通
    訊軟體LINE個人檔案及對話紀錄翻拍照片（偵卷一第112至1
    14、116至118頁）、警方職務報告、臨檢紀錄、員工資料明
    細表（偵續一卷第15至32頁）在卷可稽，足認被告丁○○前揭
    任意性自白核與事實相符，本案事證明確，被告丁○○前揭意
    圖營利而容留使少年即甲女坐檯陪酒等犯行堪以認定，應依
    法論科。
二、論罪科刑　
  ㈠罪名：核被告丁○○所為，係犯兒童及少年性剝削防制條例第4
    5條第4項、第2項之圖利容留使少年坐檯陪酒罪。被告丁○○
    自107年8月初起至同年10月上旬某日止，多次容留少年甲女
    為坐檯陪酒行為之犯行，係於密切接近之時、地實行，侵害
    同一之法益，各行為之獨立性極為薄弱，在刑法評價上，以
    視為數個舉動之接續施行，合為包括之一行為予以評價，較
    為合理，而應論以接續犯為單純一罪。又本條項屬對未滿18
    歲之少年及兒童所設特別處罰規定，是以被告丁○○所為犯行
    ，無庸再依兒童及少年福利與權益保障法第112條第1項規定
    加重其刑，併此說明。
  ㈡爰審酌被告丁○○為一己賺錢營利之目的，媒介容留使未滿18
    歲之少年從事坐檯陪酒工作，危害社會善良風俗，扭曲少年
    之價值觀外，亦不利於少年之成長，所為實有不該。惟念被
    告所為手段尚稱平和、犯後終能坦承犯行之態度，暨被告自
    述大學肄業之智識程度，婚姻及家庭成員情形、目前從事之
    工作等家庭經濟狀況（訴卷第158頁）等一切情狀，量處如
    主文所示之刑，及有期徒刑易科罰金、罰金易服勞役之折算
    標準，以資懲儆。
  ㈢不另為無罪諭知：公訴意旨認被告丁○○另有意圖營利而媒介
    容留甲女於上開期間內，分別在首席酒店包廂內、薇閣精品
    汽車旅館新竹館內等處，與男客為有價之性交行為及猥褻行
    為，所為應另涉犯兒童及少年性剝削防制條例第32條第2項
    、第1項圖利而容留使少年為有對價之性交及猥褻行為罪嫌
    等語。被告否認有媒介或容留甲女為性交易或猥褻行為，辯
    稱伊係首席酒店的上位管理者，小姐上百人，伊不會去碰觸
    甲女在包廂內或出場之事等語，經查，除證人甲女並未證述
    被告丁○○有媒介或容留伊在首席酒店包廂內或出場為男客從
    事性交易或猥褻服務等語外，證人甲女其他證詞也因前後證
    述不一致，在多案中均被法院認定無法憑採，是其證詞難為
    不利於被告丁○○之認定；又查甲女曾證稱伊只有在小姐和幹
    部開會時會接觸到被告丁○○等語（偵續卷第18頁反面），再
    觀甲女與被告丁○○LINE對話紀錄，也均僅在就甲女上下班、
    請假、獎懲等事討論(偵續一卷第37至42頁)，未見有何媒介
    性交易事宜，而反觀首席酒店之業務幹部即證人黃美惠、謝
    瑞玲確有媒介甲女與男客在包廂內或外出從事性交行為藉以
    抽取佣金一節，除據其2人供承在案外，觀之其2人與甲女之
    LINE對話紀錄，諸如「有接S（即性交易）嗎?」、「接外場
    ，子宮很傷」、「做好避孕措施」、「有吃避孕藥嗎」、「
    上班前讓妳接S妳可以嗎」、「有S就接」、「10點半S可以
    接」、「6000」、「客人沒射出來」等等對話，亦均可見其
    2人有媒介甲女與男客為性交易，且其2人媒介性交易犯行業
    經臺灣高等法院判決圖利媒介性交罪確定在案（111上訴376
    ，訴卷第97至115頁），是以被告上開不會處理到小姐包廂
    內或出場的辯詞，即堪採信，則起訴書認被告丁○○之行為亦
    有圖利容留使少年為有對價之性交及猥褻行為罪嫌部分，尚
    有未洽，然此部分倘成立犯罪，與被告前揭有罪部分有裁判
    上一罪之想像競合關係，是就此爰不另為無罪之諭知。
三、不沒收：本案並未扣得任何帳冊或其他可資憑以認定被告丁
    ○○犯罪所得或犯罪所用之依據，檢察官並未提出相關證據，
    也未為沒收諭知之聲請，是既有上開認定困難、無估算空間
    之情事，爰不予為沒收之宣告。　　　
乙、無罪部分
壹、公訴意旨以：被告丙○○為首席酒店之帶檯經理，於107年8月
    初某日起至同年10月上旬某日止期間，明知甲女係未滿18歲
    之少年，竟意圖營利而容留少年從事坐檯陪酒、伴唱及使少
    年為有對價之性交行為或猥褻行為之犯意，而媒介容留甲女
    在首席酒店包廂內，從事坐檯陪酒、伴唱及接受男客為有對
    價之性交行為及猥褻行為。因認被告丙○○涉犯兒童及少年性
    剝削防制條例第45條第4項、第2項前段之圖利媒介使少年坐
    檯陪酒罪嫌、第32條第2項、第1項圖利而容留使少年為有對
    價之性交及猥褻行為罪嫌等語。
貳、按犯罪事實應依證據認定之，無證據不得認定犯罪事實；不
    能證明被告犯罪者，應諭知無罪之判決，刑事訴訟法第154
    條第2 項、第301條第1項分別定有明文。又檢察官就被告犯
    罪事實，應負舉證責任，並指出證明之方法，刑事訴訟法第
    161條第1項定有明文。故檢察官對於起訴之犯罪事實，應負
    提出證據及說服之實質舉證責任，倘其所提出之證據，不足
    為被告有罪之積極證明，或其指出證明之方法，無從說服法
    院以形成被告有罪之心證，基於無罪推定原則，自應為被告
    無罪判決之諭知。
參、公訴意旨認被告丙○○涉有上開犯行，係以被告丙○○之供
    述、同案被告丁○○之供述、證人甲女、詹旻峯、黃美惠、謝
    瑞玲之證述及上開本院據以認定被告丁○○有罪之相關證物等
    ，為其主要論據。
肆、訊據被告丙○○固不否認於上開期間，擔任首席酒店之帶檯經
    理，然堅決否認有何公訴意旨所指犯行，辯稱略以：我是負
    責排班、帶小姐去包廂給客人挑選，小姐出場部分不會透過
    我，酒店內小姐有一百多人，大家化完妝後看起來都差不多
    ，我對甲女沒有印象，不知她實際年齡，我也不負責面試，
    我只是領固定薪水而已等語。辯護人則以：甲女之證述前後
    不一，難逕以採信，且LINE對話紀錄翻拍照片、職務報告、
    臨檢紀錄、員工資料明細表等均無從作為補強證據等語。
伍、經查：
一、證人甲女於偵查中證稱：伊去首席酒店面試時間距今已太久
    ，只記得有寫1份資料，要留姓名、電話、地址，忘記有無
    提供身分證，暱稱阿宏的丙○○負責公司所有近百位小姐的請
    假跟排班，跟他接觸算少等語，可見甲女在首席酒店與被告
    丙○○接觸不多，而被告丙○○管理排班之小姐達上百名，尚難
    逕認被告丙○○會特地探詢或確認或知悉甲女實際年紀之可能
    性，甲女雖曾於警詢時證述被告丙○○知道伊年紀等語（偵卷
    一第45頁），惟其後偵訊時復稱「（為什麼丙○○知道你未滿
    18歲？）我也不知道為什麼他知道」(偵卷二第67頁)、「我
    忘記他是否知道我未成年」(偵續卷第19頁、偵續一卷第46
    頁)等語，證詞並不一致，是難憑以認定被告丙○○確實知悉
    甲女實際年紀。　
二、再查，甲女與被告丙○○LINE對話紀錄，內容均為聯繫告知請
    假事宜、詢問有無服裝儀容之規定等節，其中雖有甲女詢問
    被告丙○○「到幾點、有S嗎？」(偵續一卷第36頁)，惟甲女
    係證述：之所以會傳訊問阿宏，係因為他是公司內負責管理
    請、休假的人員，伊於當日並未與男客為性交易，且阿宏也
    沒有幫伊邀約過男客或說明有關性交易之事等語(偵卷一第4
    5頁)，且觀察甲女與「Devil 首席阿宏」即被告丙○○間之LI
    NE對話紀錄，可知甲女與被告丙○○互動並不深，對話過程中
    ，也未見甲女有告知或被告丙○○已知悉甲女未滿18歲之相關
    討論，是本案除證人甲女主觀之臆測外，尚無具體事證足認
    被告丙○○知悉甲女未滿18歲之事。
三、證人即同案被告丁○○、證人詹旻峯、黃美惠及謝瑞玲之證述
    ，均僅能證明被告丙○○在首席酒店擔任帶檯經理，並未證述
    被告丙○○知悉甲女之實際年紀、有媒介或容留甲女從事性交
    易或猥褻行為等節，有其等各該證述可稽，也均無法為不利
    於被告丙○○之認定。
陸、至於公訴人所舉之其他書證，均難以作為認定被告丙○○知
    悉甲女係少年之事實，綜上所述，公訴人所指被告丙○○涉有
    前開罪嫌，所舉之事證，尚有可疑之處。本院依憑卷附證據
    ，無從得出毫無合理懷疑之有罪確信，揆諸前開法條規定及
    說明，本於罪疑唯輕原則，自應為被告丙○○有利之認定，而
    為被告丙○○無罪之判決。
據上論斷，依刑事訴訟法第299條第1項前段、第301條第1項，判
決如主文。
本案經檢察官王遠志提起公訴，檢察官陳亭宇、劉晏如到庭執行
職務。 
中　　華　　民　　國　　111 　年　　12　　月　　23　　日
                  刑事第五庭  審判長法  官  魏瑞紅
                                    法  官  李宇璿
                                    法  官  楊麗文
以上正本證明與原本無異。
如不服本判決應於收受判決後20日內向本院提出上訴書狀，並應
敘述具體理由。其未敘述上訴理由者，應於上訴期間屆滿後20日
內向本院補提理由書(均須按他造當事人之人數附繕本)「切勿逕
送上級法院」。
中　　華　　民　　國　　111 　年　　12　　月　　23　　日
                                    書記官　賴瑩芳
附錄本案論罪科刑法條
兒童及少年性剝削防制條例第45條第2項、第4項
招募、引誘、容留、媒介、協助、利用或以他法，使兒童或少年
坐檯陪酒或涉及色情之伴遊、伴唱、伴舞等行為，處 1 年以下
有期徒刑，得併科新臺幣 30 萬元以下罰金。以詐術犯之者，亦
同。
意圖營利犯前二項之罪者，依各該條項之規定，加重其刑至二分
之一。